【裁判字號】    97,消債更,910
【裁判日期】    981113
【裁判案由】    更生事件
【裁判全文】
臺灣士林地方法院民事裁定           97年度消債更字第910號
債  務  人  甲○○○○○○
                        7樓
代  理  人  梁家贏律師
上列當事人聲請更生事件，本院裁定如下：
    主  文
債務人林威呈自中華民國九十八年十一月十八日十七時起開始更
生程序。
命司法事務官進行本件更生程序。
    理  由
一、按債務人不能清償債務或有不能清償之虞，且無擔保或無優
    先權之債務總額未逾新臺幣（下同）1,200 萬元者，於法院
    裁定開始清算程序或宣告破產前，得向法院聲請更生，觀諸
    消費者債務清理條例第3 條、第42條第1 項規定自明。次按
    ，法院開始更生程序之裁定，應載明其年、月、日、時，並
    即時發生效力。法院開始更生或清算程序後，得命司法事務
    官進行更生或清算程序，必要時得選任律師、會計師或其他
    適當之自然人或法人一人為監督人或管理人，復為同條例第
    45條第1 項、第16條所明定。
二、本件聲請意旨略以：伊除常能科技股份有限公司（下稱常能
    公司，該公司已解散）股份47萬股外，每月薪資收入3 萬7,
    643 元，而債務總額為133 萬9,713 元，有不能清償債務之
    情事，前已提出債權人清冊，以書面向最大債權金融機構台
    新國際商業銀行股份有限公司（下稱台新銀行）請求協商，
    惟協商不成立；且伊無擔保或無優先權之債務總額未逾1,20
    0 萬元，復未經法院裁定開始清算程序或宣告破產，爰向本
    院聲請更生等語。
三、經查，債務人林威呈所主張之上開事實，業據提出財政部臺
    北市國稅局財產歸屬資料清單、財團法人金融聯合徵信中心
    當事人綜合信用報告－協商前置專用債權人清冊、財政部臺
    北市國稅局民國95至97年度綜合所得稅各類所得資料清單、
    前置協商不成立通知書、勞工保險被保險人投保資料表、98
    年1 月至98年6 月薪資轉帳明細、臺北市政府97年7 月21日
    府產業商字第09786502810 號核准常能公司解散登記函等件
    為證（見本院卷第11、25至29、39、40、44、111 至112 、
    172 至173 、188 至192 、234 頁），且經本院依職權向最
    大債權金融機構台新銀行函查協商過程等情屬實，有該銀行
    97年12月15日民事陳報狀在卷可按（見本院卷第86至89頁）
    ，堪認為真正。是債務人雖有常能公司股份47萬股，惟該公
    司既於97年7 月21日解散登記在案，則其股份幾無價值可言
    ，而債務人每月薪資3 萬7,643 元，參酌內政部主計處公布
    之98年度臺北市最低生活費為1 萬4,558 元等情，則債務人
    之收入扣除其個人最低生活費後，僅餘2 萬3,085 元，然其
    債務總額高達133 萬9,713 元，足認其確有不能清償債務之
    虞之情事。況債務人業因停止清償欠款，而遭債權人聲請強
    制執行扣薪中，此有臺灣臺北地方法院98年4 月24日北院隆
    98司執宇字第33772 號執行命令在卷可憑（見本院卷第131
    至132 頁）。此外，復查無債務人有消費者債務清理條例第
    6 條第3 項、第8 條或第46條各款所定駁回更生聲請之事由
    存在，則債務人聲請更生，應屬有據。揆諸首揭規定及說明
    ，應予開始更生程序，並命司法事務官進行本件更生程序。
四、爰裁定如主文。
中    華    民    國    98    年    11    月    13    日
                  民事第一庭  法      官  古振暉
上為正本係照原本作成。
本件不得抗告。
中    華    民    國    98    年    11    月    13    日
                              書  記  官  羅伊安


司法院資訊處製作；財團法人民間司法改革基金會備份。
